臺灣臺中地方法院民事裁定　　　　　　 100年度司護字第59號
聲　請　人　臺中市政府
法定代理人　胡志強
受　安置人　L449　　真實.
法定代理人　L449M　 真.
上列當事人聲請延長安置事件，本院裁定如下：
    主  文
准將受安置人L449自民國一百年四月二十三日起延長安置個月
。
聲請程序費用由聲請人負擔。
    理  由
一、本件聲請意旨略以：受安置人L449為十二歲以上未滿十八歲
    之少年（依兒童及少年福利法第四十六條規定「不得揭露足
    以識別兒童及少年身分之資訊」，真實姓名、年籍、住所詳
    卷對照表），在校被導師發現有自殘痕跡，校方於民國九十
    九年十月十九日與受安置人會談時，受安置人透露遭其生母
    L449M之前夫不當碰觸私密部位，校方立即將上情告知受安
    置人之生母L449M，並通報聲請人，L449M竟要求校方不要通
    報相關單位，於受安置人返家後亦未積極處理此事，業經本
    院以九十九年度司護字第一六四號裁定准予繼續安置三個月
    。惟因安置之原因仍未消滅，再經本院以一００年度司護字
    第三號民事裁定延長安置三個月。惟因受安置人之生母
    L449M於一００年一月七日與其前夫離婚後仍繼續同住，且
    L449M之前夫就其所涉及對受安置人妨害性自主之刑事有罪
    判決欲提起上訴，評估受安置人目前暫不適合返家，非延長
    安置不足以保護少年，聲請人為維護少年之身心健康與安全
    ，爰依兒童及少年福利法第三十七條第二項規定，聲請准予
    裁定延長安置三個月等語。並提出臺中市政府社會工作員個
    案訪視處理建議表、戶籍謄本、本院九十九年度司護字第一
    六四號、一００年度司護字第三號民事裁定影本、本院刑事
    庭傳票影本、主文公告查詢系統列印資料等為證。
二、按兒童及少年有下列各款情形之一，非立即給予保護、安置
    或為其他處置，其生命、身體或自由有立即之危險或有危險
    之虞者，直轄市、縣（市）主管機關應予緊急保護、安置或
    為其他必要之處置：（一）兒童及少年未受適當之養育或照
    顧。（二）兒童及少年有立即接受診治之必要，而未就醫者
    。（三）兒童及少年遭遺棄、身心虐待、買賣、質押，被強
    迫或引誘從事不正當之行為或工作者。（四）兒童及少年遭
    受其他迫害，非立即安置難以有效保護者；直轄市、縣（市
    ）主管機關依前條規定緊急安置時，應即通知當地地方法院
    及警察機關，並通知兒童及少年之父母、監護人。但其無父
    母、監護人或通知顯有困難時，得不通知之。緊急安置不得
    超過七十二小時，非七十二小時以上之安置不足以保護兒童
    及少年者，得聲請法院裁定繼續安置。繼續安置以三個月為
    限，必要時，得聲請法院裁定延長之，兒童及少年福利法第
    三十六條第一項、第三十七條第一、二項定有明文。
三、經核受安置人L449為十二歲以上未滿十八歲之少年，其未受
    適當之保護照顧，經本院以九十九年度司護字第一六四號民
    事裁定准予繼續安置三個月，復經本院以一００年度司護字
    第三號民事裁定准予延長安置三個月等情，業據聲請人提出
    上開事證附卷為憑，自堪認聲請人之主張為真實。復徵之卷
    附前揭訪視處理建議表略以：1.受安置人接受安置後，聲請
    人以不轉戶籍方式協助受安置人轉學，目前穩定就學中，由
    世界展望會洪雅玲社工擔任本件家庭處遇之社工員，經評估
    受安置人之生母與其前夫在身體界限的拿捏較為模糊，未能
    因受安置人年紀增長而有適當之調整，渠等之親職能力尚有
    學習空間，已安排受安置人之生母與其前夫進行強制性親職
    教育。2.受安置人之生母L449M於一００年一月七日與其前
    夫離婚後仍繼續同住，兩人均未完成親職教育課程，且
    L449M之前夫就其所涉及對受安置人妨害性自主之刑事有罪
    判決有意提起上訴，評估受安置人暫時不宜返家等情，此有
    臺中市政府社會局工作員個案訪視處理建議表乙份在卷足參
    。是衡之上情，受安置人雖經安置輔導，然其尚屬年幼，猶
    賴家庭親職功能健全及輔導，而受安置人之生父母離婚後，
    約定由生母L449M任受安置人之親權人，生母得知前夫對受
    安置人有不當對待之情事，並未積極妥善處理，仍於九十九
    年十一月十一日與其前夫結婚，嗣後於一００年一月七日離
    婚，仍繼續與其前夫同住，而受安置人生母之前夫所涉對受
    安置人妨害性自主案件，經本院以一００年度訴字第二五九
    號刑事判決處有期徒刑七年，尚未確定，顯見受安置人之生
    母L449M無法提供受安置人關懷、適宜之成長環境，又無其
    他親屬得以協助照顧、保護受安置人。是本院認基於受安置
    人之利益，為提供受安置人較為安全、妥適之生活教養環境
    ，自有予以延長安置，並妥予保護之必要，聲請人上揭聲請
    延長安置受安置人，核無不合，應予准許。
四、依非訟事件法第二十一條第一項前段，裁定如主文。
中    華    民    國    100    年    4    月    22    日
                    家事法庭  司法事務官  羅欣寧
上正本證明與原本無異。
如不服本件裁定，得於裁定書送達之翌日起十日內，以書狀敘述
理由，向本庭提起抗告。並應繳納抗告費新臺幣一千元（需附繕
本）。
中    華    民    國    100    年    4    月    22    日
                              書  記  官  廖于萱